臺灣高雄地方法院刑事裁定　　　　　　 100年度聲字第4465號
聲　請　人　臺灣高雄地方法院檢察署檢察官
受　刑　人　李佳霞
上列聲請人因受刑人數罪併罰有二裁判以上，聲請定其應執行之刑
（100年度執聲字第3325號），本院裁定如下：
    主  文
李佳霞因毒品危害防制條例等參罪，所處各如附表所載之刑，應
執行有期徒刑壹年捌月。
    理  由
一、聲請意旨略以：受刑人李佳霞因違反毒品危害防制條例等3
    罪，先後經判處如附表所載之刑，均已確定，應依刑法第53
    條及第51條第5 款，定其應執行之刑，爰依刑事訴訟法第47
    7 條第1 項聲請裁定等語。
二、按數罪併罰，有二裁判以上者，依刑法第51條之規定，定其
    應執行之刑；數罪併罰，分別宣告其罪之刑，宣告多數有期
    徒刑者，於各刑中之最長期以上，各刑合併之刑期以下，定
    其刑期，但不得逾30年，刑法第53條、第51條第5 款分別定
    有明文。故一裁判宣告數罪之刑，雖曾經定其執行刑，但如
    再與其他裁判宣告之刑定其執行刑時，前定之執行刑當然失
    效，仍應以其各罪宣告之刑為基礎，定其執行刑，不得以前
    之執行刑為基礎，以與後裁判宣告之刑，定其執行刑（最高
    法院59年度台抗字第367 號裁定參照）。次按法律上屬於自
    由裁量事項，尚非概無法律性之拘束，在法律上有其外部界
    限及內部界限。前者法律之具體規定，使法院得以具體選擇
    為適當裁判，此為自由裁量之外部界限。後者法院為自由裁
    量時，應考量法律之目的，法律秩序之理念所在，此為自由
    裁量之內部界限。法院為裁判時，2 者均不得有所踰越。在
    數罪併罰而有2 裁判以上，應定其應執行刑之案件，法院所
    為刑之酌定，固屬自由裁量事項，然對於法律之內、外部界
    限，仍均應受其拘束（最高法院91年台非字第32號及92年度
    台非字第187 號判決參照）。又上訴，乃對未確定之判決請
    求上級法院予以救濟之方法，為免上訴被濫用為延後判決確
    定之手段，刑事訴訟法第349 條、第350 條分別定有上訴期
    間、上訴程式等明文，併促使當事人或其他上訴權人得考慮
    於該期間內合法提起上訴，使法律狀態得於一定期間之經過
    而確定。而當事人不服第一審判決提起上訴，其上訴書狀未
    敘述理由，或有不合法、上訴權已喪失等情形，第二審法院
    應就程序是否合法先予以審查，如認上訴不合法，即毋庸就
    實體部分踐行傳喚、調查、辯論，應以上訴人未經合法上訴
    為由而判決駁回其上訴，於此上訴駁回之判決確定後，第一
    審之判決，應回溯自上訴期間屆滿時確定。申言之，不合法
    之上訴，與未經上訴無異。提起第二審上訴，經第二審法院
    依刑事訴訟法第367 條規定，認其上訴不合法律上之程式，
    予以駁回者，其判決之確定時日，自非第二審院判決確定之
    日，而應溯及於原第一審判決上訴期間屆滿之日（最高法院
    91年度台抗字第285 號、100 年度台抗字第672 號裁定意旨
    參照）。
三、經查：受刑人李佳霞因違反毒品危害防制條例等如附表所示
    之3 罪，業經本院先後判處如附表所載之刑，並於如附表所
    示之日期分別確定在案【被告所犯如附表所示編號1 號毒品
    危害防制條例案件，經本院於99年9 月29日判決如附表編號
    1 號所示之刑，嗣受刑人於同年10月13日提起上訴，經臺灣
    高等法院高雄分院於99年11月4 日以其上訴不合法而駁回等
    情，業經本院調取該案全部卷宗核閱屬實。則該罪判決確定
    日期並非99年11月22日，而應溯及於原第一審判決上訴期間
    屆滿之日即99年10月20日。聲請書附表編號1 號誤載確定判
    決法院為臺灣高等法院高雄分院99年度上訴字第1778號判決
    ，判決確定日期99年11月22日】，有臺灣高等法院被告前案
    紀錄表及附表所列各該刑事判決在卷可稽，茲檢察官聲請定
    其應執行之刑，本院審核認聲請為正當，應定其應執行之刑
    。又受刑人所犯如附表編號2 、3 號所示之罪，固經本院以
    99年度訴字第1497號判決判處應執行有期徒刑1 年確定，惟
    參照前揭最高法院裁定意旨，受刑人既有附表所示之3 罪應
    定執行刑，則前開裁定所定之應執行刑即當然失效，本院自
    可更定該3 罪之應執行刑。是本院定其應執行刑，不得逾越
    刑法第51條第5 款所定法律之外部界限，即不得重於附表所
    示3 罪之總和（即有期徒刑1 年11月），亦應受內部界限之
    拘束，即不得重於前各該判決所定之應執行刑之總和（有期
    徒刑1 年9 月）。準此，受刑人所犯如附表所載之3 罪，應
    定其應執行刑為如主文所示。
四、爰依刑事訴訟法第477 條第1 項、刑法第53條、第51條第5
    款，裁定如主文。
中    華    民    國   100    年    10    月    31    日
                  刑事第四庭    法  官  謝文嵐
以上正本證明與原本無異。
如不服本裁定，應於送達後5日內，向本院提出抗告狀。
中    華    民    國   100    年    10    月    31    日
                                書記官  鄒秀珍
附表：
┌────────┬────────┬────────┬────────┐
│編          號  │      1         │      2         │      3         │
├────────┼────────┼────────┼────────┤
│罪          名  │毒品危害防制條例│毒品危害防制條例│毒品危害防制條例│
├────────┼────────┼────────┼────────┤
│宣    告    刑  │有期徒刑9 月    │有期徒刑10月    │有期徒刑4 月    │
│                │                │                │                │
├────────┼────────┼────────┼────────┤
│犯  罪  日  期  │99年4 月7 日    │99年5 月11日    │99年5 月14日採尿│
│                │                │                │時起回溯96小時內│
├────────┼────────┼────────┼────────┤
│偵查（自訴）機關│高雄地檢99年度毒│高雄地檢99年度毒│高雄地檢99年度毒│
│                │偵字第3010號    │偵字第4696號    │偵字第4696號    │
│                │                │                │                │
├───┬────┼────────┼────────┼────────┤
│      │法   院 │高雄地院        │高雄地院        │高雄地院        │
│最  後├────┼────────┼────────┼────────┤
│事實審│案   號 │99年度審訴字    │99年度訴字      │99年度訴字      │
│      │        │第2573號        │第1497號        │第1497號        │
│      ├────┼────────┼────────┼────────┤
│      │判決日期│99年9 月29日    │99年12月28日    │99年12月28日    │
├───┼────┼────────┼────────┼────────┤
│      │法院    │高雄地院        │高雄地院        │高雄地院        │
│      ├────┼────────┼────────┼────────┤
│ 確定 │案    號│99年度審訴字    │99年度訴字      │99年度訴字      │
│ 判決 │        │第2573號        │第1497號        │第1497號        │
│      │        │                │                │                │
│      ├────┼────────┼────────┼────────┤
│      │判    決│99年10月20日    │100 年1 月24日  │100年1 月24日   │
│      │確定日期│                │                │                │
├───┴────┼────────┼────────┼────────┤
│是否為得易科罰金│     否         │     否         │     否         │
│之案件          │                │                │                │
├────────┼────────┼────────┼────────┤
│備註            │高雄地檢99年度執│高雄地檢100 年度│高雄地檢100 年度│
│                │字第16610 號    │執字第2645號（編│執字第2645號（編│
│                │                │號2 至3 號曾定應│號2 至3 號曾定應│
│                │                │執行刑1 年）    │執行刑1 年）    │
└────────┴────────┴────────┴────────┘